【裁判字號】    98,抗,914
【裁判日期】    980908
【裁判案由】    聲請撤銷緩刑
【裁判全文】
臺灣高等法院臺中分院刑事裁定           98年度抗字第914號
抗  告  人
即  受刑人  甲○○
上列抗告人因檢察官聲請撤銷緩刑案件，不服臺灣臺中地方法院
中華民國九十八年七月二十一日所為撤銷緩刑之裁定（九十八年
度撤緩字第一五二號），提起抗告，本院裁定如下：
    主  文
原裁定撤銷，發回臺灣臺中地方法院。
    理  由
一、本件檢察官之聲請意旨略稱：抗告人即受刑人甲○○（以下
    簡稱為受刑人）前因違反槍彈藥刀械管制條例案件，經臺灣
    臺中地方法院於民國（下同）九十五年九月四日以九十五年
    度訴字第一○六八號（起訴案號：九十五年度偵字第四一九
    五號）刑事判決判處有期徒刑一年八月，併科罰金新台幣（
    下同）五萬元，緩刑三年，於九十五年十月十一日確定在案
    ；惟受刑人於緩刑期內即九十八年四月二十日復犯重利罪，
    經同院於九十八年六月四日以九十八年度中簡字第一九一八
    號刑事簡易判決判處拘役五十五日，於同年六月二十二日確
    定在案；受刑人於緩刑期間內再犯罪，顯仍不知警惕，緩刑
    對期難收矯治之效，為此聲請撤銷上開緩刑之宣告等語。
二、惟按受緩刑之宣告，而於緩刑期因故意犯他罪，而在緩刑期
    內受得易科罰金之有期徒刑、拘役或罰金之宣告確定，足認
    原宣告之緩刑難收其預期效果，而有執行刑罰之必要者，得
    撤銷其宣告，此於修正前刑法第七十五條之一第一項第二款
    固定有明文（上開條文之規定，業經立法通過修正，並經總
    統公布，於九十八年九月一日施行，現行刑法第七十五條之
    一第一項第二款係規定：受緩刑之宣告，而於緩刑期因故意
    犯他罪，而在緩刑期內受六月以下有期徒刑、拘役或罰金之
    宣告確定，足認原宣告之緩刑難收其預期效果，而有執行刑
    罰之必要者，得撤銷其宣告）。但上開條文之規定係採「裁
    量撤銷主義」，賦予法院「得」撤銷與否之權限，並以「於
    緩刑期因故意犯他罪，而在緩刑期內受得易科罰金之有期徒
    刑、拘役或罰金之宣告確定」（或「於緩刑期因故意犯他罪
    ，而在緩刑期內受六月以下有期徒刑、拘役或罰金之宣告確
    定」）及「足認原宣告之緩刑難收其預期效果，而有執行刑
    罰之必要者」，為得撤銷緩刑宣告之要件。故除受刑人須具
    備「於緩刑期因故意犯他罪，而在緩刑期內受得易科罰金之
    有期徒刑、拘役或罰金之宣告確定」（或「於緩刑期因故意
    犯他罪，而在緩刑期內受六月以下有期徒刑、拘役或罰金之
    宣告確定」）之要件外，法院尚須就受刑人是否具備「足認
    原宣告之緩刑難收其預期效果，而有執行刑罰之必要」之實
    質要件為審認。茲查，本件原裁定係僅以：受刑人在緩刑期
    內之九十八年四月二十日，另犯重利案件，嗣經該院於九十
    八年六月四日以九十八年度中簡字第一九一八號判處拘役五
    十五日，於九十八年六月二十二日確定之情，即為「顯見該
    緩刑之宣告難收其預期效果，確有執行刑罰之必要」之認定
    ，進而撤銷受刑人之緩刑宣告；此無異僅以「於緩刑期因故
    意犯他罪，而在緩刑期內受得易科罰金之有期徒刑、拘役或
    罰金之宣告確定」（或「於緩刑期因故意犯他罪，而在緩刑
    期內受六月以下有期徒刑、拘役或罰金之宣告確定」）為撤
    銷緩刑宣告之要件，尚難認原裁定有就「足認原宣告之緩刑
    難收其預期效果，而有執行刑罰之必要」之實質要件為審認
    ，自有理由不備之不當。此亦係受刑人抗告意旨所指摘之事
    項，應認其抗告為有理由，茲為保障受刑人之審級利益，爰
    將原裁定撤銷，發回原裁定之臺灣臺中地方法院另為適法之
    裁定。
三、據上論斷，應依刑事訴訟法第四百十三條，裁定如主文。
中    華    民    國    98    年    9     月    8     日
            刑事第三庭   審判長法  官   王  增  瑜
                               法  官   梁  堯  銘
                               法  官   廖  柏  基
以上正本證明與原本無異。
不得再抗告。
                               書記官   曾  煜  智
中    華    民    國    98    年    9     月    8     日


司法院資訊處製作；財團法人民間司法改革基金會備份。
